【裁判字號】    98,消債清,15
【裁判日期】    981117
【裁判案由】    清算事件
【裁判全文】
臺灣宜蘭地方法院民事裁定            98年度消債清字第15號
聲  請  人  戊○○
即  債務人
代  理  人  陳倉富律師
相  對  人  台北富邦商業銀行股份有限公司
即  債權人
法定代理人  辛○○
相  對  人  國泰世華商業銀行股份有限公司
即  債權人
                        樓
法定代理人  丁○○
                        樓
相  對  人  荷商荷蘭銀行股份有限公司
即  債權人
法定代理人  丑○○
相  對  人  渣打國際商業銀行股份有限公司
即  債權人
法定代理人  癸○○
相  對  人  香港商香港上海匯豐銀行股份有限公司
即  債權人
法定代理人  庚○○
相  對  人  臺灣新光商業銀行股份有限公司
即  債權人
法定代理人  乙○○
相  對  人  聯邦商業銀行股份有限公司
即  債權人
法定代理人  丙○○
相  對  人  遠東國際商業銀行股份有限公司
即  債權人
法定代理人  己○○
相  對  人  玉山商業銀行股份有限公司
即  債權人
法定代理人  子○○
相  對  人  安泰商業銀行股份有限公司
即  債權人
法定代理人  甲○○
聲  請  人  中國信託商業銀行股份有限公司
即  債權人
法定代理人  壬○○○○住台北市.
上列當事人因消費者債務清理事件聲請清算，本院裁定如下：
    主  文
債務人戊○○自中華民國九十八年十一月十七日下午十六時起開
始清算程序。
本件由司法事務官進行清算程序。
    理  由
一、按法院開始清算程序之裁定，應載明其年、月、日、時，並
    即時發生效力，消費者債務清理條例（下簡稱消債條例）第
    83條第1項定有明文。次按法院裁定開始更生或清算程序，
    得命司法事務官進行更生或清算程序，消債條例第16條第1
    項亦有明文規定。
二、本件聲請意旨略以：伊曾於中華民國（下同）95年6月間依
    照中華民國銀行公會會員辦理消費金融案件無擔保債務協商
    機制與最大債權金融機構即安泰商業銀行股份有限公司（下
    稱安泰銀行）成立債務協商，協商內容為自95年7月起，分
    240 期，利率4％，月付新臺幣（下同）17,217元。伊並無
    工作，每月應繳納協商款係由其配偶闕進富支付，配偶每月
    薪資約38,000元，本身亦須繳納協商款19,354元，以其收入
    扣除伊兩夫妻每月所需繳納協商款共計36,571元，每月僅剩
    5,000元至6,000元可堪使用，還款期間只能向他人借貸週轉
    ，且伊之二子闕展義96年5月並診斷為腦性麻痺患者，醫療
    費用日益增加，96年10月三子闕文獻亦出生，每月必要支出
    費用增加。伊傾盡全力繳納協商款至98年4月，終因無法償
    還上開金額而發生毀諾情事。是伊顯係因非可歸責於己之事
    由致履行協商條件顯有重大困難，爰向本院聲請清算等語。
三、查本件聲請人所主張之上開事實，業據其提出之清算聲請書
    、財產及收入狀況說明書、債權人清冊、95年與安泰商業銀
    行協商成立之協議書及分期還款計畫書、聲請人全戶之戶籍
    謄本、財團法人金融聯合徵信中心之債權人清冊、國立陽明
    大學附設醫院診字第0980016152號診斷證明書等資料在卷可
    稽。又本院查聲請人95、96年度綜合所得稅各類所得資料清
    單所得均為零，堪認聲請人目前每月所得不足以同時支應其
    個人必要支出及債務之清償，有不能清償債務之情。再者，
    聲請人名下有車號IN-7545(出廠年份:1992)，應屬可供即時
    換價之動產，則債務人之財產應可清償清算程序之費用外，
    又查無聲請人有消費者債務清理條例第6條第3項、第8條或
    第82條第2項所定應駁回清算聲請之事由存在，則聲請人聲
    請清算，應屬有據。另各債權人雖具狀陳稱：聲請人之消費
    多集中於高價服飾、SPA美療館及保險費等消費，有奢侈、
    浪費之情等語，並檢附聲請人之信用卡、現金卡消費明細可
    資核對，惟聲請人究否有奢侈、浪費之情係清算程序終結後
    ，法院裁定免除聲請人債務與否時所應考慮，而非清算程序
    開始與否之判斷要件，是債權人此部分陳述，對清算程序之
    開始與否尚無影響。
三、綜上，本件聲請人又查無消費者債務清理條例第6條第3項、
    第8條或第82條第2項所定駁回清算聲請之事由存在，則聲請
    人聲請清算，應屬有據；並依上開規定命司法事務官進行本
    件清算程序，爰裁定如主文。
中    華    民    國    98    年    11    月   17  日
              民  事  庭    法      官  林俊廷
上為正本係照原本作成
本裁定不得抗告
本裁定已於民國九十八年十一月十七日下午十六公告
中    華    民    國    98    年    11    月   17  日
                            書  記  官  廖文章


司法院資訊處製作；財團法人民間司法改革基金會備份。
